Minutes et répertoires du notaire Édouard WATIN, 19 mai 1847 - 15 septembre 1864 (étude XXXVIII)
Archives nationales
- Répertoire(s) de Édouard WATIN, 9 avril 1840 - 16 avril 1873; MC/RE/XXXVIII/17 - MC/RE/XXXVIII/20
  - Répertoire. 1847, 11 décembre - 1856, 19 juillet, 11 décembre 1847 - 19 juillet 1856; MC/RE/XXXVIII/18
    - Inventaire après décès: Quenet, Louise-Véronique. Didelot, François-Martin (épouse). meuble (ancien marchand de). Ménilmontant, Amandiers (rue des), n° 99., 3 juillet 1848
      inventaire après décès; Amandiers (rue des); Ménilmontant (hameau); Quenet, Louise-Véronique; Didelot, François-Martin; commerçant
    - Inventaire après décès de Lambert Joseph Chenoix, décédé le 25 octobre 1846, et de Jeanne Michel, sa veuve, décédée le 28 mars 1848, rue Jeannisson, n° 6., 5 octobre 1848
      inventaire après décès; Jeannisson (rue); Chenoix, Lambert-Joseph; Michel, Jeanne
    - Inventaire après décès de Jean-François-Joseph-Alexis Peugnet, décédé le 23 novembre 1847 à Grosbliedrstroff (Moselle)., 21 octobre 1848
      inventaire après décès; Grosbliederstroff (Moselle); Peugnet, Jean-François-Joseph-Alexis
    - Inventaire après décès: Dommergue, Jean-Antoine. Enghien (rue d'), n° 36., 7 décembre 1848
      inventaire après décès; Enghien (rue d'); Dommergue, Jean-Antoine
    - Inventaire après décès: Garnier, Ursule-Jeanne. Gosselin, François-Benjamin (veuve). Paradis au Marais (rue de), n° 10. décédée le 16 novembre 1848., 25 janvier 1849
      inventaire après décès; Paradis-au-Marais (rue de); Garnier, Ursule-Jeanne; Gosselin, François-Benjamin
    - Inventaire après décès: Chavaroche, Alexis-Stanislas. fondeur en cuivre. Vertus (rue des), n° 21., 29 janvier 1849
      inventaire après décès; Vertus (rue des); Chavaroche, Alexis-Stanislas; fondeur
    - Inventaire après décès: Tanquerey, Pierre-Benony. entrepreneur de menuiserie (ancien). Valmy (quai de), n° 69., 5 février 1849
      inventaire après décès; Valmy (quai de); Tanquerey, Pierre-Benony; menuisier; chef d'entreprise
    - Inventaire après décès de Jeanne Thérèse Bourdaloue, veuve de Désiré Louis Francelle, et veuve de Jean Daran. Vins (marchande de). décédée le 9 septembre 1848, à la Petit Villette, quai de la Loire, n° 12., 10 février 1849
      inventaire après décès; La Villette (ancienne commune); Loire (quai de la); Bourdaloue, Jeanne-Thérèse; Daran, Jean; Francelle, Désiré-Louis; commerçant
    - Inventaire après décès: Bellamy, Marie-Thérèse-Eugénie. Berenger, Lazare-Marie (épouse). négociant (ancien) et propriétaire. Française (rue), n° 8., 9 mars 1849
      inventaire après décès; Française (rue); Bellamy, Marie-Thérèse-Eugénie; Berenger, Lazare-Marie; négociant
    - Inventaire après décès: Habeneck, Antoine-François. chef d'orchestre, professeur au Conservatoire, membre de la Légion d'honneur. La Tour d'Auvergne (rue de), n° 13. décédé le 8 février 1849., 10 mars 1849
      inventaire après décès; La-Tour-d'Auvergne (rue de); Habeneck, Antoine-François; chef d'orchestre; enseignant
    - Inventaire après décès: Lechartier, Victor-Guillaume-Jean. décédé le 2 février 1849, place Saint-André des-Arts, n° 3, demeurant à Poiller (Manche)., 22 mars 1849
      inventaire après décès; Saint-André-des-Arts (place); Poilley (Manche); Lechartier, Victor-Guillaume-Jean
    - Inventaire après décès: Lombard, Claudette. Chabanais (rue), n° 4., 27 avril 1849
      inventaire après décès; Chabanais (rue); Lombard, Claudette
    - Inventaire après décès de Hugues Bourgeois, décédé le 2 novembre 1818, et de Jeanne Marie Lesieur, son épouse, décédée le 13 février 1849. Saint-Louis (rue et île), n° 7., 28 avril 1849
      inventaire après décès; Saint-Louis (rue); Bourgeois, Hugues; Lesieur, Jeanne Marie
    - Inventaire après décès: Roux, Jeanne-Madeleine-Pierrette. Radu, Claude-Michel-Denis (épouse). propriétaire. Chaussée-d'Antin (rue de la), n° 62., 1er mai 1849
      inventaire après décès; Chaussée-d'Antin (rue de la); Roux, Jeanne-Madeleine-Pierrette; Radu, Claude-Michel-Denis
    - Inventaire après décès de Raymond Boudoul, dessinateur en châles, décédé le 26 février 1845, et de Félicité Antoinette Vautre, son épouse, décédée le 3 mars 1849. Richelieu (rue de), n° 76., 7 mai 1849
      inventaire après décès; Richelieu (rue de); Boudoul, Raymond; Vautre, Félicité Antoinette; dessinateur
    - Inventaire après décès de Marie-Jeanne-Françoise Dodez, veuve de Jean Baptiste Collin, et veuve de Claude-Louis-Augustin Laire, décédée le 13 avril 1849. Lune (rue de la), n° 29., 24 mai 1849
      inventaire après décès; Lune (rue de la); Dodez, Marie-Jeanne-Françoise; Laire, Claude-Louis-Augustin; Collin, Jean-Baptiste
    - Inventaire après décès: Dudoit, Cécile-Mélanie. Gentil, Jean-Baptiste (veuve). Buffon (rue), n° 27., 22 juin 1849
      inventaire après décès; Buffon (rue); Dudoit, Cécile-Mélanie; Gentil, Jean-Baptiste
    - Inventaire après décès: Guillot, Pierre. constructeur de voitures. Passy, Muette (avenue de la), n° 7., 22 juin 1849
      inventaire après décès; Muette (avenue de la); Passy (ancienne commune); Muette (avenue de la); Guillot, Pierre
    - Inventaire après décès: Mesgrigny, Adrien-Charles-Marie de (comte), député de l'Aube. Saint-Augustin (rue), n° 46., 22 juin 1849
      26 avril 1828, notoriété concernant Marie-Antoinette-Eléonore Barthelot de Rambuteau, décédée épouse de Adrien-Charles-Marie comte de Mesgrigny, RE/L/15.
      inventaire après décès; Saint-Augustin (rue); Mesgrigny, Adrien-Charles-Marie de; Barthelot de Rambuteau, Marie-Antoinette-Eléonore; député
    - Inventaire après décès: Guillet, François. Faubourg-Saint-Martin (rue du), n° 102., 3 juillet 1849
      inventaire après décès; Faubourg-Saint-Martin (rue du); Guillet, François
    - Inventaire après décès: Duprez, Jacques. Corderie-du-Temple (rue de la), n° 26., 28 juillet 1849
      inventaire après décès; Corderie-du-Temple (rue de la); Duprez, Jacques
    - Inventaire après décès: Pernet, Justine-Antoinette-Hortense. Cuvier, Auguste (épouse). Saint-Lazare (rue), n° 24., 10 août 1849
      inventaire après décès; Saint-Lazare (rue); Pernet, Justine-Antoinette-Hortense; Cuvier, Auguste
    - Inventaire après décès: Binet, Pierre-François. Charenton-Le-Pont, hospice, maison de santé., 22 août 1849
      inventaire après décès; Charenton-le-Pont (Val-de-Marne); Binet, Pierre-François
    - Inventaire après décès: Baudry, Guillaume. jardinier. Ferdinand (rue), n° 6., 5 septembre 1849
      inventaire après décès; Ferdinand (rue); Baudry, Guillaume; jardinier
    - Inventaire après décès: Breton, Louise-Estelle. Cuel, Charles-Louis (épouse). Bernardins (rue des), n° 25., 27 septembre 1849
      inventaire après décès; Bernardins (rue des); Breton, Louise-Estelle; Cuel, Charles-Louis
    - Inventaire après décès: Louveau, Françoise. Creuzet, François (veuve). rentière. Tournon (rue de), n° 19., 18 octobre 1849
      inventaire après décès; Tournon (rue de); Louveau, Françoise; Creuzet, François
    - Inventaire après décès: Thomas, Thérèse-Euphémie. Malzard, Léon (épouse). Saint-Denis (rue), n° 309., 21 novembre 1849
      inventaire après décès; Saint-Denis (rue); Thomas, Thérèse-Euphémie; Malzard, Léon
    - Inventaire après décès: Bourdon, Eulalie dite Rosalie., 22 janvier 1850
      inventaire après décès; Bourdon, Eulalie dite Rosalie
    - Inventaire après décès: Caron, Nicolas. Créteil, Grande rue, n° 102., 23 janvier 1850
      inventaire après décès; Créteil (Val-de-Marne); Caron, Nicolas
    - Inventaire après décès: Preaulx, Joseph-Marthe-René-Gilbert-Jean-Baptiste de. décédé au château de Pouancé (Maine-et-Loire) le 11 novembre 1849., 18 février 1850
      inventaire après décès; Pouancé (Maine-et-Loire); Preaulx, Joseph-Marthe-René-Gilbert-Jean-Baptiste de
    - Inventaire après décès: Véron, Humbert-Louis. Montmartre (boulevard), n° 16. décédé le 12 février 1850., 20 février 1850
      inventaire après décès; Montmartre (boulevard); Véron, Humbert-Louis
    - Inventaire après décès: Rebour, Marie-Sophie-Ernestine. Trançon, Louis-Claude-Auguste (épouse). Vins (marchand de). Saint-Quentin (rue de), n° 16., 4 mars 1850
      inventaire après décès; Saint-Quentin (rue de); Rebour, Marie-Sophie-Ernestine; Trançon, Louis-Claude-Auguste; commerçant
    - Inventaire après décès: Lecomte, Adolphe-Jean. colon agricole près de Constantine. Harpe (rue de la), n° 54, décédé à Bône (Algérie) le 27 septembre 1849., 14 mars 1850
      inventaire après décès; Constantine (Algérie); Harpe (rue de la); Lecomte, Adolphe-Jean
    - Inventaire après décès: Auger, Georges. mécanicien. Greneta (rue), n° 77, enclos de la Trinité., 21 mars 1850
      inventaire après décès; Greneta (rue); Auger, Georges; mécanicien
    - Inventaire après décès: Girardot, Xavier-Alexandre. Maire (rue au), n° 57., 17 mai 1850
      inventaire après décès; Maire (rue au); Girardot, Xavier-Alexandre
    - Inventaire après décès: Villard, Pierre-Alexis. Faubourg-Saint-Martin (rue du), n° 111., 12 juillet 1850
      inventaire après décès; Faubourg-Saint-Martin (rue du); Villard, Pierre-Alexis
    - Inventaire après décès: Brun, Pierre-Joseph. ouvrier. Faubourg-Poissonnière (rue du), n° 125., 9 août 1850
      inventaire après décès; Faubourg-Poissonnière (rue du); Brun, Pierre-Joseph
    - Inventaire après décès: Ghisselain, Claire-Louise-Pierrette. Vincent, Joseph (épouse). cuir verni (fabricant de). Homme-Armé (rue de l'), n° 2., 13 septembre 1850
      inventaire après décès; Homme-Armé (rue de l'); Ghisselain, Claire-Louise-Pierrette; Vincent, Joseph; tanneur
    - Inventaire après décès: Gentien, Marie-Marguerite-Victoire. Lhote, Jean-Nicolas (épouse). propriétaire. Caire (rue du), n° 20., 20 septembre 1850
      inventaire après décès; Caire (rue du); Gentien, Marie-Marguerite-Victoire; Lhote, Jean-Nicolas
    - Inventaire après décès: Boulanger, Jean-Baptiste-Epiphane. chaudronnier. Pépinière (rue de la), n° 35., 12 novembre 1850
      inventaire après décès; Pépinière (rue de la); Boulanger, Jean-Baptiste-Epiphane; forgeron
    - Inventaire après décès: Radu, Claude-Michel-Denis. Monthyon (rue de), n° 16., 25 novembre 1850
      inventaire après décès; Monthyon (Seine-et-Marne); Radu, Claude-Michel-Denis
    - Inventaire après décès: Broc, Marguerite. Hugon, Jean (épouse). journalier. Parcheminerie (rue de la), n° 10., 14 décembre 1850
      inventaire après décès; Parcheminerie (rue de la); Broc, Marguerite; Hugon, Jean; journalier
    - Inventaire après décès: Lechien, Elisabeth-Louise. Lesueur, Louis-Marie-François (veuve). Suresnes, Saint-Antoine (rue), n° 13., 16 décembre 1850
      inventaire après décès; Suresnes (Hauts-de-Seine); Lechien, Elisabeth-Louise; Lesueur, Louis-Marie-François
    - Quittance, acompte sur paiement de maison, 40000 f sur 220000 f, Paris (Paris) rue de Mogador, 5., 2 janvier 1851
      Nom, qualité: (M.) Lefauve, Jean.
      Domicile: Paris (Paris) rue de la Chaussée-d'Antin, 27bis.
      Attention: la cote du répertoire (de type ' MC/RE ') ne permet pas de consulter la minute de l'acte.
      Or celle-ci est rattachée matériellement à un autre acte conservé dans les minutes de ce même notaire pour la période de octobre 1846 (la date exacte de l'autre acte est mentionnée dans la colonne 'minutes' du répertoire du notaire).
      Il convient de rechercher la cote de la minute (de type ' MC/ET ') au niveau des articles (registre ou liasse) de minutes du notaire de la période chronologique ci-dessus mentionnée.
      L'accès aux images numérisées des pages du répertoire se fait au niveau de description supérieur (' Répertoire du notaire '), rubrique ' Consulter les archives numérisées associées '.
    - Prorogation, delai de remboursement d'emprunt, 700 f., 7 janvier 1851
      Nom, qualité: (Mme ou Mlle) Perissin de Fabert, Francoise Azemia.
      Domicile: Bonneuil-en-France (95).
      Relations: époux de l'intervenant 1.
      Nom, qualité: (Mme ou Mlle) Garry, Marie Catherine.
      Nom, qualité: (M.) Pierre, Jean Baptiste Cesar Eugene.
      Domicile: Bonneuil-en-France (95)
      Or celle-ci est rattachée matériellement à un autre acte conservé dans les minutes de ce même notaire pour la période de janvier 1841 (la date exacte de l'autre acte est mentionnée dans la colonne 'minutes' du répertoire du notaire).
    - Transport, créance, 4000 f., 7 janvier 1851
      Nom, qualité: (M.) Forestier de, Philippe Edmond.
      Domicile: Paris (Paris) boulevard Beaumarchais, 40.
      Nom, qualité: (M.) Faure de Rochefontaine, Jacques Charles Stanislas.
      Profession: receveur de la navigation (ancien), Mantes-la-Jolie (Yvelines).
      Domicile: Paris (Paris) rue du Colisee, 54.
      Or celle-ci est rattachée matériellement à un autre acte conservé dans les minutes de ce même notaire pour la période de novembre 1848 (la date exacte de l'autre acte est mentionnée dans la colonne 'minutes' du répertoire du notaire).
    - Transport, acceptation, créance, 4000 f., 10 janvier 1851
      Domicile: Paris (Paris) rue du Colisee, 54
    - Depot, proces., 11 janvier 1851
      Nom, qualité: (Mme ou Mlle) Rouille de Boissy, Catherine Felicite Ambroisine.
      Domicile: Pouance (Maine-et-Loire) chateau-de-Trene.
      Domicile: Pouance (Maine-et-Loire) chateau-de-Trene
      Or celle-ci est rattachée matériellement à un autre acte conservé dans les minutes de ce même notaire pour la période de juillet 1850 (la date exacte de l'autre acte est mentionnée dans la colonne 'minutes' du répertoire du notaire).
    - Prorogation, delai de remboursement d'emprunt, 50000 f., 13 janvier 1851
      Nom, qualité: (M.) Perrot, Henri Hippolyte.
      Nom, qualité: (M.) Milcent, Desire Alphonse.
      Profession: docteur-en-medecine, Paris.
      Domicile: Paris (Paris) rue de Bondy, 42
      Or celle-ci est rattachée matériellement à un autre acte conservé dans les minutes de ce même notaire pour la période de décembre 1845 (la date exacte de l'autre acte est mentionnée dans la colonne 'minutes' du répertoire du notaire).
    - Quittance, paiement d'interets d'emprunt, 50 f suur 25000 f., 25 janvier 1851
      Nom, qualité: (M.) Hennel, Jean Baptiste.
      Domicile: Paris (Paris) rue de Charenton, 140
      Or celle-ci est rattachée matériellement à un autre acte conservé dans les minutes de ce même notaire pour la période de avril 1838 (la date exacte de l'autre acte est mentionnée dans la colonne 'minutes' du répertoire du notaire).
      Date de révision: 2012
    - Transport, acceptation, créance, 3051 f., 7 février 1851
      Nom, qualité: (M.) Chambellan, Jean Baptiste Francois.
      Domicile: Paris (Paris) rue Rambuteau, 57.
      Relations: débiteur de l'intervenant 2.
      Profession: négociant, commissionnaire, Longjumeau (Essonne).
      Relations: belle-mère de l'intervenant 2, veuve de l'intervenant 4.
      Or celle-ci est rattachée matériellement à un autre acte conservé dans les minutes de ce même notaire pour la période de janvier 1851 (la date exacte de l'autre acte est mentionnée dans la colonne 'minutes' du répertoire du notaire).
    - Desistement, vente de moitie indivise de jardin, Dieuze (Moselle)., 18 février 1851
      Nom, qualité: (Mme ou Mlle) Martin, Marguerite.
      Profession: ouvriere-en-lingerie, Paris.
      Domicile: Paris (Paris) rue d'Hauteville, 92.
      Relations: belle-sœur de l'intervenant 2.
      Nom, qualité: (Mme ou Mlle) Guillory, Marie.
      Profession: chemisiere, Paris.
      Domicile: Paris (Paris) rue Saint-Lazare, 17.
      Nom, qualité: (M.) Martin, Louis
      Or celle-ci est rattachée matériellement à un autre acte conservé dans les minutes de ce même notaire pour la période de décembre 1850 (la date exacte de l'autre acte est mentionnée dans la colonne 'minutes' du répertoire du notaire).
    - Quittance, solde de dot, 7941 f., 21 février 1851
      Nom, qualité: (Mme ou Mlle) Bisson, Marie Antoinette Thanais.
      Domicile: Chatillon-en-Dunois (Eure-et-Loir) Buisson (le).
      Nom, qualité: (M.) Sabrit de, Jean Jacques Louis.
      Profession: officier-de-cavalerie (ancien).
      Relations: légataire universel de l'intervenant 4.
      Or celle-ci est rattachée matériellement à un autre acte conservé dans les minutes de ce même notaire pour la période de février 1851 (la date exacte de l'autre acte est mentionnée dans la colonne 'minutes' du répertoire du notaire).
    - Decharge, vente de rente etat 3%, 504 f., 22 février 1851
      Nom, qualité: (Mme ou Mlle) Hockley, Josephine.
      Domicile: Paris (Paris) avenue de Chateaubriand, 24.
      Nom, qualité: (M.) Dantier, Alphonse Henri.
      Profession: professeur d' histoire, Paris.
      Domicile: Paris (Paris) quai Debilly, 22
      Or celle-ci est rattachée matériellement à un autre acte conservé dans les minutes de ce même notaire pour la période de février 1849 (la date exacte de l'autre acte est mentionnée dans la colonne 'minutes' du répertoire du notaire).
    - Prorogation, delai de remboursement d'emprunt., 28 février 1851
      Nom, qualité: (M.) Goumy, Leonard.
      Domicile: Paris (Paris) boulevard du Temple, 35
      Or celle-ci est rattachée matériellement à un autre acte conservé dans les minutes de ce même notaire pour la période de octobre 1847 (la date exacte de l'autre acte est mentionnée dans la colonne 'minutes' du répertoire du notaire).
    - Mariage, annulation., 4 mars 1851
    - Transport, créance, 22485 f., 10 mars 1851
      Nom, qualité: (M.) Fombelle, Joseph Pierre Jevardat.
      Domicile: Blanc (le) (Indre).
      Nom: Société Fombelle (j) Tholome et Cie.
      Nom, qualité: (M.) Desportes, Eugene.
      Profession: négociant, Amiens (Somme).
      Nom: Société de Fabrication de Fils et Tissus de Lin et Chanvre.
      Or celle-ci est rattachée matériellement à un autre acte conservé dans les minutes de ce même notaire pour la période de janvier 1849 (la date exacte de l'autre acte est mentionnée dans la colonne 'minutes' du répertoire du notaire).
    - Requisition, certificat de propriété, emprunt des quatre canaux., 10 mars 1851
      Nom, qualité: (personne morale) Loiseau (hoirs).
      Or celle-ci est rattachée matériellement à un autre acte conservé dans les minutes de ce même notaire pour la période de août 1850 (la date exacte de l'autre acte est mentionnée dans la colonne 'minutes' du répertoire du notaire).
    - Prorogation, emprunt, 35000 f., 13 mars 1851
      Profession: avoué (ancien).
      Nom, qualité: (M.) Bourget, Eugene Francois.
      Domicile: Paris (Paris) rue Saint-Georges, 23
      Or celle-ci est rattachée matériellement à un autre acte conservé dans les minutes de ce même notaire pour la période de août 1835 (la date exacte de l'autre acte est mentionnée dans la colonne 'minutes' du répertoire du notaire).
    - Transport, créance, 16755 f., 15 mars 1851
    - Ratification, vente de portion d'une maison, 10000 f, Belleville (Paris) rue des Amandiers, 99., 15 mars 1851
      Nom, qualité: (M.) Didelot, Francois Louis.
      Profession: sculpteur, Paris.
      Domicile: Belleville (Paris) rue des Amandiers, 103.
      Nom, qualité: (M.) Didelot, Francois Martin.
      Domicile: Belleville (Paris) rue des Amandiers, 99.
      Nom, qualité: (M.) Dumanoir, Jean Ernest Maline.
      Profession: entrepreneur de bains et de lavoir publics, Belleville (Paris).
      Domicile: Belleville (Paris) rue des Amandiers, 4
      Or celle-ci est rattachée matériellement à un autre acte conservé dans les minutes de ce même notaire pour la période de mai 1850 (la date exacte de l'autre acte est mentionnée dans la colonne 'minutes' du répertoire du notaire).
    - Société, dépôt de pieces, fabrication vente et location de pianos., 20 mars 1851
      Nom, qualité: (M.) Radenez, Charles Joseph.
      Profession: facteur-de-pianos, Paris.
      Domicile: Paris (Paris) rue Saint-Denis, 364.
      Nom: Société Des Pianos Radenez et Renaus.
      Domicile: Paris (Paris) rue de Richelieu, 8
      Or celle-ci est rattachée matériellement à un autre acte conservé dans les minutes de ce même notaire pour la période de octobre 1850 (la date exacte de l'autre acte est mentionnée dans la colonne 'minutes' du répertoire du notaire).
    - Quittance, legs de 2000 f, 1846f, droits de mutation, 154 f., 22 mars 1851
      Nom, qualité: (Mme ou Mlle) La Roche-Poncie de, Marie Antoinette Madeleine.
      Domicile: Nogent-sur-Vernisson (Loiret).
      Relations: fille de l'intervenant 2, filleul(e) de l'intervenant 4, petite-niece de l'intervenant 4.
      Nom, qualité: (M.) Laroche-Poncie de, Louis.
      Relations: administrateur des biens de l'intervenant 1.
      Domicile: Paris (Paris) rue de Grenelle-Saint-Germain, 82.
    - Notoriete, rectification de prenoms., 24 mars 1851
      Profession: garde-magasin de boulangerie, Paris.
      Domicile: Paris (Paris) rue des Lions-St-Paul, 16
      Or celle-ci est rattachée matériellement à un autre acte conservé dans les minutes de ce même notaire pour la période de mars 1851 (la date exacte de l'autre acte est mentionnée dans la colonne 'minutes' du répertoire du notaire).
    - Tutelle, compte, approbation., 25 mars 1851
      Domicile: Paris (Paris) Boulvard de Bonne-Nouvelle, 8.
      Relations: frère de l'intervenant 2, fils de l'intervenant 3, pupille de l'intervenant 5.
      Relations: frère de l'intervenant 1, fils de l'intervenant 3, pupille de l'intervenant 5.
      Relations: veuve de l'intervenant 4, épouse de l'intervenant 5.
      Domicile: Paris (Paris) rue de Montmorency, 13
    - Decharge, délivrance de legs., 29 mars 1851
      Nom, qualité: (personne morale) Alainville d'(hoirs).
      Domicile: Bagneux (Hauts-de-Seine).
      Relations: légataire universel de l'intervenant 2
    - Quittance, ratification, dépôt, solde du prix d'adjudication de houillere, Portes, senechas (Gard)., 2 avril 1851
      Nom, qualité: (M.) Faure, Lucien.
      Profession: directeur de mines, Marseille (Bouches-du-Rhône).
      Domicile: Marseille (Bouches-du-Rhône).
      Nom, qualité: (M.) Dudot, Nicolas.
      Profession: ingenieur-civil, Paris.
      Domicile: Paris (Paris) rue de Richelieu, 111.
      Nom, qualité: (M.) Verrue, Francois Joseph Emile.
      Domicile: Paris (Paris) rue Louis-le-Grand, 37.
      Relations: subrogé(e) de l'intervenant 2
      Or celle-ci est rattachée matériellement à un autre acte conservé dans les minutes de ce même notaire pour la période de septembre 1850 (la date exacte de l'autre acte est mentionnée dans la colonne 'minutes' du répertoire du notaire).
    - Quittance, acompte sur adjudication de maison, 5303 f, Paris (Paris) rue Dauphine, 41-43., 4 avril 1851
      Nom, qualité: (M.) Andrie, Antoine.
      Profession: commis-en-nouveautes, Paris.
      Domicile: Paris (Paris) rue Vieille-du-Temple, 50.
      Or celle-ci est rattachée matériellement à un autre acte conservé dans les minutes de ce même notaire pour la période de février 1844 (la date exacte de l'autre acte est mentionnée dans la colonne 'minutes' du répertoire du notaire).
    - Procuration acte, gestion de biens., 11 avril 1851
      Nom, qualité: (M.) Chambaud, Jean Auguste Mirabel.
      Profession: notaire (ancien), propriétaire.
      Or celle-ci est rattachée matériellement à un autre acte conservé dans les minutes de ce même notaire pour la période de novembre 1847 (la date exacte de l'autre acte est mentionnée dans la colonne 'minutes' du répertoire du notaire).
    - Quittance, solde de paiement de domaine, 3274 f sur 16200 f, Chemille-sur-Indrois (Indre-et-Loire) Peaudiere (la)., 14 avril 1851
      Nom, qualité: (M.) Testart de La Neuville, Adolphe Francois Marie Hubert.
      Domicile: Douriez (Pas-de-Calais).
      Nom, qualité: (M.) Testart de La Neuville, Alfred Valere.
      Nom, qualité: (M.) Faure, Thomas.
      Domicile: Paris (Paris) rue d'Enghien, 17
    - Quittance, acompte sur paiement de maison, 14559 f sur 19000 f, Paris (Paris) rue du Bourg-Tibourg, 26., 15 avril 1851